臺灣桃園地方法院刑事判決
111年度審交易字第476號
公  訴  人  臺灣桃園地方檢察署檢察官 
被      告  范致平




上列被告因公共危險案件，經檢察官提起公訴（111年度偵字第2
5145號），被告於本院準備程序中，就被訴事實為有罪之陳述，
經本院告知簡式審判程序意旨，並聽取當事人之意見後，裁定改
依簡式審判程序審理，判決如下：
    主  文
范致平駕駛動力交通工具吐氣所含酒精濃度達每公升零點二五毫
克以上，處有期徒刑捌月。
    事實及理由
一、本件犯罪事實及證據，除於證據部分補充「被告范致平於本
    院準備程序及審理中之自白」外，其餘均引用如附件檢察官
    起訴書之記載。
二、論罪科刑：
  ㈠核被告所為，係犯刑法第185條之3第1項第1款之駕駛動力交
    通工具而吐氣所含酒精濃度達每公升0.25毫克以上罪。
　㈡查被告前①因公共危險案件，經本院以108年度審交易字第247
    號判決判處有期徒刑6月確定；②因施用毒品案件，經本院以
    108年度桃簡字第727號判決判處有期徒刑2月確定；前開①②
    所示之刑，嗣經本院以108年度聲字第4147號裁定定應執行
    刑為有期徒刑7月確定，並於民國109年6月20日執行完畢，
    其於前開徒刑執行完畢後5年內故意再犯本件有期徒刑以上
    罪，此經檢察官於本院審理時具體明確指出，並說明與本案
    構成累犯關聯性，以及敘明加重其刑之理由，又經本院就此
    部分使被告陳述意見，被告表示沒有意見在案（詳本院111
    年11月8日簡式審判筆錄第3頁），並有臺灣高等法院被告前
    案紀錄表1份附卷可參。是堪認本件被告業已構成累犯，再
    參照司法院大法官釋字第775號解釋意旨，及審酌檢察官敘
    明加重其刑之理由，被告前已有公共危險犯行，再為本件公
    共危險之犯行，足顯被告對刑之執行仍不知悔改，其前對刑
    罰之反應力亦屬薄弱，此次加重最低本刑，對其人身自由所
    為之限制自無過苛之侵害，是認就其為本件公共危險犯行，
    應依刑法第47條第1項規定加重其刑。
  ㈢爰審酌被告縱扣除前已論及累犯部分之前科，仍有多次酒後
    駕車為法院判決確定之素行，竟仍不知自律己行，再次於飲
    酒後騎乘電動自行車行駛於公眾往來之道路上，既漠視自己
    安危，復罔顧公眾安全，所為不當，應予非難，惟念其犯後
    已坦承犯行，態度尚可；並考量教育程度、家庭經濟狀況等
    一切情狀，量處如主文所示之刑。
據上論斷，應依刑事訴訟法第273條之1第1項、第299條第1項前
段、第310條之2、第454條第2項，判決如主文。
本案經檢察官洪福臨提起公訴，檢察官林欣怡到庭執行職務。
中　　華　　民　　國　　111 　年　　11　　月　　29　　日
                  刑事審查庭  法  官  林慈雁
以上正本證明與原本無異。
如不服本判決應於收受判決後20日內向本院提出上訴書狀，並應
敘述具體理由。其未敘述上訴理由者，應於上訴期間屆滿後20日
內向本院補提理由書（均須按他造當事人之人數附繕本）「切勿
逕送上級法院」。
                              書記官  吳秉翰
中　　華　　民　　國　　111 　年　　11　　月　　29　　日
附錄本案論罪科刑法條全文： 
刑法第185條之3：
駕駛動力交通工具而有下列情形之一者，處3年以下有期徒刑，
得併科30萬元以下罰金：
一、吐氣所含酒精濃度達每公升零點二五毫克或血液中酒精濃度
    達百分之零點零五以上。
二、有前款以外之其他情事足認服用酒類或其他相類之物，致不
    能安全駕駛。
三、服用毒品、麻醉藥品或其他相類之物，致不能安全駕駛。因
    而致人於死者，處3年以上10年以下有期徒刑，得併科2百萬
    元以下罰金；致重傷者，處1年以上7年以下有期徒刑，得併
    科1百萬元以下罰金。
曾犯本條或陸海空軍刑法第54條之罪，經有罪判決確定或經緩起
訴處分確定，於十年內再犯第1項之罪因而致人於死者，處無期
徒刑或5年以上有期徒刑，得併科3百萬元以下罰金；致重傷者，
處3年以上10年以下有期徒刑，得併科2百萬元以下罰金。

附件：
臺灣桃園地方檢察署檢察官起訴書
                                    111年度偵字第25145號
　　被　　　告　范致平　男　50歲（民國00年0月00日生）
　　　　　　　　　　　　住○○市○○區○○路000巷0號
　　　　　　　　　　　　居桃園市○○區○○路000號
　　　　　　　　　　　　國民身分證統一編號：Z000000000號
上列被告因公共危險案件，業經偵查終結，認應提起公訴，茲將
犯罪事實及證據並所犯法條分敘如下：
　　　　犯罪事實
一、范致平於民國108年因酒後駕車之公共危險案件，經法院判
    決判處有期徒刑6月確定，於109年6月20日執行完畢。仍不
    知悔改，於111年5月11日9時許，在桃園市大園區大園工業
    區飲用酒類後，明知飲酒後不得駕駛動力交通工具，仍基於
    酒後駕駛動力交通工具之犯意，騎乘電動自行車上路。嗣於
    同日20時37分許，行經桃園市大園區工學路92巷旁為警攔檢
    ，發現范致平身上有明顯酒氣，遂對其施以吐氣酒精濃度測
    試，測得吐氣所含酒精濃度達每公升0.83毫克，始悉上情。
二、案經桃園市政府警察局大園分局報告偵辦。
　　    證據並所犯法條
一、上揭犯罪事實，業據被告范致平於警詢時及偵訊中坦承不諱
    ，復有當事人酒精測定紀錄表及桃園市政府警察局舉發違反
    道路交通管理事件通知單在卷可稽，被告犯嫌堪以認定。
二、核被告所為，係犯刑法第185條之3第1項第1款之公共危險罪
    嫌。又查被告前有如犯罪事實欄所載之論罪科刑及執行情形
    ，有本署刑案資料查註紀錄表1份附卷可憑，其於徒刑執行
    完畢5年內，故意再犯本件有期徒刑以上之罪，為累犯，請
    參照司法院大法官解釋釋字第775號解釋意旨及刑法第47條
    第1項之規定，審酌依累犯之規定加重其刑。
三、依刑事訴訟法第451條第1項聲請逕以簡易判決處刑。
    此  致
臺灣桃園地方法院
中　　華　　民　　國　 111　　年　　6 　　月　　22　　日
                              檢  察  官  洪福臨
本件證明與原本無異
中　　華　　民　　國　 111　　年　　8 　　月　　4 　　日
                              書　記　官　胡瑞芬
所犯法條：
中華民國刑法第185條之3第1項第1款
駕駛動力交通工具而有下列情形之一者，處2年以下有期徒刑，
得併科20萬元以下罰金：
一、吐氣所含酒精濃度達每公升零點二五毫克或血液中酒精濃度
    達百分之零點零五以上。
二、有前款以外之其他情事足認服用酒類或其他相類之物，致不
    能安全駕駛。
三、服用毒品、麻醉藥品或其他相類之物，致不能安全駕駛。因
    而致人於死者，處3年以上10年以下有期徒刑；致重傷者，
    處1年以上7年以下有期徒刑。
曾犯本條或陸海空軍刑法第54條之罪，經有罪判決確定或經緩起
訴處分確定，於五年內再犯第1項之罪因而致人於死者，處無期
徒刑或5年以上有期徒刑；致重傷者，處3年以上10年以下有期徒
刑。